臺灣臺北地方法院刑事判決　　　　　　96年度交簡上字第70號
上　訴　人　臺灣臺北地方法院檢察署檢察官
被　　　告　甲○○
　　　　　　　　　　　樓
上列上訴人因被告甲○○公共危險案件，不服本院96年度店交簡
字第161號中華民國96年3月19日第一審簡易判決（聲請簡易判決
處刑案號：臺灣臺北地方法院檢察署96年度偵字第1247號），提
起上訴，本院管轄之第二審合議庭判決如下：
    主  文
上訴駁回。
    事  實
一、甲○○於民國95年12月29日凌晨0時至2時許，在臺北市○○
    區○○路4 段某卡拉OK餐廳，飲用高粱酒三分之一瓶，已達
    不能安全駕駛動力交通工具之程度後，猶駕駛車牌號碼CE－
    5556號自小客車行駛於道路上，嗣於同日凌晨2 時48分，途
    經臺北市○○區○○路4 段25號前，因對員警指揮反應遲緩
    ，駕駛操控力有欠佳情形，為警攔檢詢問過程有呆滯木僵情
    事，並測得其呼氣酒精濃度達每公升0.64毫克，始被查獲。
二、案經臺北市政府警察局文山第二分局報告臺灣臺北地方法院
    檢察署檢察官偵查後聲請簡易判決處刑。
    理  由
一、訊據被告甲○○於偵查中、本院準備程序及審理時均坦承上
    揭犯行不諱（分別見96年度偵字第1247號卷第27、28頁，本
    院準備程序及審判筆錄），並有酒精濃度測試表、生理平衡
    檢測表、刑法第185條之3案件測試觀察紀錄表、臺北市政府
    警察局舉發違反道路交通管理事件通知單影本附卷可稽。按
    刑法第185條之3所規範係「抽象危險犯」，不以發生具體危
    險為必要，而所稱「不能安全駕駛」係參考德國、美國之標
    準，對於呼氣已達每公升0.55毫克（0.55MG/L）或血液濃度
    （0.11% ）以上，肇事率為一般正常人之10倍，認已達「不
    能安全駕駛」之標準。且依行政院國軍退除役官兵輔導委員
    會臺北榮民總醫院88年8 月5日（）北總內字第26868號函
    稱：當酒精呼氣濃度達0.5 MG/L時，將造成駕駛反應較慢、
    感覺減低、影響駕駛等症狀等情。被告飲酒後呼氣之酒精濃
    度已達每公升0.64毫克，又駕駛自用小客車行駛於道路上，
    對員警指揮反應遲緩，駕駛操控力有欠佳情形，為警攔檢詢
    問過程有呆滯木僵情事，其行為在客觀上顯已具備公共危險
    之狀態。本件事證明確，被告犯行洵堪認定，應依法論科。
二、核被告所為，係犯刑法第185條之3服用酒類不能安全駕駛動
    力交通工具而駕駛罪。原審以被告犯行明確，適用刑事訴訟
    法第449條第1項前段、第3項、第454條第2項、刑法第185條
    之3、第41條第1項前段、第74條第1項第1款、刑法施行法第
    1條之1第1項、第2項但書等規定，並審酌被告不能約束自我
    而酒後駕車之犯罪動機及目的，經測定其呼氣酒精濃度高達
    每公升0.64毫克而駕車已存有嚴重危害他人及自己生命安全
    危險性之犯罪手段、所生危害，及其犯罪後於檢警偵訊時已
    坦承犯行之態度等一切情狀，量處拘役30日，並諭知易科罰
    金之折算標準。同時以被告未曾因故意犯罪受有期徒刑以上
    刑之宣告，酒後駕車幸無肇事，且其犯罪後已坦承犯行，經
    罪刑之宣告，當知警惕，應無再犯之虞，所宣告之刑以暫不
    執行為適當等理由，併宣告緩刑2 年，用啟自新。經核其認
    事用法，並無違誤，量刑仍屬妥適，緩刑之宣告，亦無不當
    。惟上訴人以原審判處被告拘役30日併宣告緩刑，與本院其
    他犯罪情節相似之判決多處罰金刑且未宣告緩刑相較，有違
    比例原則、平等原則、罪刑相當原則等一般原則，故依刑事
    訴訟法第344條第1項提起上訴。然查，上訴人依刑事訴訟法
    第344條第1項而非第3項提起上訴，係為被告之不利益為之;
    且上訴人上訴之主要意旨，係認原審判決僅判處被告拘役30
    日，較本院其他相類判決判處罰金刑為輕。按刑法第35條第
    1 項及第33條第4款、第5款規定，主刑之重輕係拘役刑重於
    罰金刑，則原審判決被告拘役刑反較罰金刑為重。今上訴人
    既為被告不利益上訴，且其上訴意旨在本院合議庭能撤銷拘
    役刑、改判罰金刑，顯已與上訴人係為被告不利益而上訴之
    目的背道而馳。原審判決既已判處被告較重於一般相類判決
    之刑，同時斟酌被告個人一切情狀諭知緩刑，且緩刑之宣告
    復為原審自由裁量之權，亦無不當之處。本件上訴人之上訴
    為無理由，應予駁回。
據上論斷，應依刑事訴訟法第455條之1第3項、第368條，判決如
主文。
本案經檢察官陳清茂到庭執行職務。
中　　華　　民　　國　　96　　年　 　6  　月　　28　　日
                  刑事第四庭  審判長法　官  劉慧芬
                                    法  官  李桂英
                                    法  官  呂政燁
以上正本證明與原本無異。
本判決不得上訴。
                                    書記官  林碧華
中　　華　　民　　國　　96　　年　　6 　　月　　28　　日
